# 请问关联交易披露是还增值税的还是不含增值税的

提问人：cyl900000 时间：2011-02-22 13:29:44
以前审计做关联交易披露我都是披露不含增值税的收入或采购，今天遇到一家企业说以前的事务所给他们披露的关联交易都是含增值税的金额，我马上查了一下准则，准则上也没有写披露的关联交易是含增值税的还是不含增值税的，请问各位做审计披露的关联交易是含增值税的还是不用含增值税的呢？

回答人：chenyiwei
实务中，关联采购和销售业务发生额多数是按照计入材料采购和销售收入的金额来披露的，所以多数是不含增值税的。但关联往来余额是含增值税额在内的。

提问人：qiaoguogang 时间：2012-12-20 16:22:51
实务中，关联采购和销售业务发生额多数是按照计入材料采购和销售收入的金额来披露的，所以多数是不含增值税的。但关联往来余额是含增值税额在内的。
有个疑问，如果是从关联方购置固定资产，应该是按含增值税金额来披露吧？@chenyiwei

回答人：chenyiwei
如果该固定资产购入时可以抵扣进项税额的，则与存货的采购和销售按照同一原则处理，即按不含税价格披露。